el: Τεχνολογία στεγνωτηρίου: Ξηραντικός; Ψύξης; Άλλο
zh-TW: 乾燥技術: 乾燥劑; 冷藏; 其他
cs: Technologie sušení: Vysoušedlo; Chlazené; Jiné
da: Tørretumbler-teknologi: Tørremiddel; Nedkølet; Andet
en: Dryer technology: Desiccant; Refrigerated; Other
ko: 건조기 기술: 건조제; 냉장; 기타
nb: Tørketeknologi: Tørkemiddel; Nedkjølt; Annet
bg-BG: Технология на машината за изсушаване: Изсушител; Охладен; Други
pl: Technologia osuszacza: Środek pochłaniający wilgoć; Towary mrożone; Inne
pt-BR: Tecnologia do secador: Dessecante; Refrigerado; Outro
de: Trocknertechnologie: Trockenmittel; Gekühlt; Sonstiges
zh-CN: 干燥机技术: 干燥剂; 冷藏; 其他
tr: Kurutucu Teknolojisi: Kurutucu; Soğutmalı; Diğer
ja: ドライヤー技術: 乾燥剤; 冷蔵; その他
vi: Công nghệ máy sấy: Chất hút ẩm; Làm lạnh; Khác
fi: Kuivainteknologia: Kuivausaine; Jääkaappi; Muu
pt-PT: Tecnologia do secador: Dessecador; Refrigerado; Outro
it: Tecnologia di essiccazione: Essiccazione; Refrigerazione; Altro
hu: Szárító technológiája: Szárítószer; Hűtve; Egyéb
fr: Technologie de séchage: Déshydratant; Réfrigéré; Autre
sv: Torkarteknik: Torkmedel; Kallt; Övrigt
sl-SI: Tehnologija sušilnega stroja: Izsuševanje; Hlajenje; Drugo
ru: Технология осушения: Осушитель; Охлажденный; Другой
nl: Drogertechnologie: Droogmiddel; Gekoeld; Andere
ro-RO: Tehnologie uscător: Agent deshidratant; Refrigerat; Altele
hr-HR: Tehnologija sušača: Desikant; Hlađenje; Ostalo
es: Tecnología de secador: Desecante; Refrigerado; Otros
sk-SK: Technológia sušičky: Vysúšadlo; Chladený; Iné
lt-LT: Džiovintuvo technologija: Sausiklis; Šaldoma; Kita
th: เทคโนโลยีเครื่องเป่า: สารดูดความชื้น; แบบใช้น้ำยาทำความเย็น; อื่นๆ